【裁判字號】    89,易,904
【裁判日期】    890418
【裁判案由】    傷害等
【裁判全文】
臺灣臺南地方法院刑事判決              八十九年度易字第九四號
    公  訴  人  臺灣臺南地方法院檢察署檢察官
    被      告  乙○○
            （原葉明灶）
    選任辯護人  黃慕榮律師
右列被告因傷害等案件，經檢察官提起公訴（八十八年度營偵字第一七五一號），本
院判決如左：
    主  文
乙○○傷害人之身體，處罰金仟元，如易服勞役，以佰元折算壹日；又損壞他人
之皇帝豆，足以生損害於他人，處罰金伍佰元，如易服勞役，以佰元折算壹日。應
執行罰金仟佰元，如易服勞役，以佰元折算壹日。
    事  實
一、乙○○與甲○○原係朋友關係，兩人於民國八十八年十月十七日凌晨一時許，因
    細故發生爭執，乙○○竟基於普通傷害之犯意，在臺南縣下營鄉靠近急水溪駁坎
    之某處農路上，動手毆打甲○○，使甲○○受有頭部打蹼傷、左耳郭紅腫、左前
    胸抓傷兩處之傷害；另基於毀損之犯意，於同年十月二十二日晚上七時三十分許
    ，在臺南市佳里鎮溪洲九十一號甲○○之住處，損壞甲○○所栽種於其自宅前之
    農作物皇帝豆三株，足以生損害於甲○○。
二、案經甲○○訴由臺南縣警察局學甲分局報告臺灣臺南地方法院檢察署檢察官偵查
    起訴。
    理  由
一、訊據被告乙○○，對於右揭損壞告訴人甲○○所有農作物皇帝豆之事實，供承不
    諱，核與甲○○指訴情節相符，又有損壞之照片二幀在卷可證，此部分犯行，堪
    以認定。
二、被告乙○○對於右揭傷害犯行，矢口否認，辯稱：告訴人甲○○那些傷不知如何
    來的等語。然查被告此部分犯行，業據甲○○指訴綦詳，並有診斷證明書一紙及
    相片三幀在卷足憑。參以告訴人之驗傷單日期係八十八年十月十七日，而被告亦
    不否認同日凌晨一時許，確僅伊本人與告訴人在一起，則告訴人於凌晨受傷返家
    後，隨即至醫院驗傷自合情理，是該驗傷單所載之傷勢應可認定係被告所為。被
    告之辯解顯屬事後卸責之詞，不足採信，被告此部分犯行，亦堪認定。
三、核被告傷害人之身體，係犯刑法二百七十七條第一項之普通傷害罪；其損壞他人
    之農作物，自足以生損害於他人，係犯刑法第三百五十四條之毀損罪。被告所犯
    上開兩罪間，犯意各別，行為互異，應予分論併罰。爰審酌被告犯罪之一切情況
    ，就所犯二罪分別量處如主文所示之刑，並定其應執行刑及諭知易服勞役之折算
    標準。
據上論斷，應依刑事訴訟法第二百九十九條第一項前段，刑法第二百七十七條第一項
、第三百五十四條、第四十二條第二項、第五十一條第七款，罰金罰鍰提高標準條例
第一條前段、第二條，判決如主文。
中    華    民    國      八十九      年      四       月      十八     日
                                  臺灣臺南地方法院刑事庭
                                          法  官  蘇  孫  波
右正本證明與原本無異。
如不服本判決，應於判決送達後十日內，向本院提出上訴狀。
                                          書記官  羅  宗  賢
中    華    民    國      八十九      年       四      月     二十四    日


司法院資訊處製作；財團法人民間司法改革基金會備份。
